【裁判字號】    88,小上,27
【裁判日期】    890225
【裁判案由】    給付管理費
【裁判全文】
臺灣臺中地方法院民事判決  八十八年訴字第二十七號
    上  訴  人  甲○○
    訴訟代理人  黃桂香
    被上訴人    崇德巴黎管理委員會
    法定代理人  張佩生
右當事人間請求給付管理費事件，上訴人對於民國八十八年四月十二日本院台中簡易庭所為
第一審之判決（八十八年度中小字第二二八號）提起上訴，本院判決如左：
    主      文
上訴駁回。
第二審訴訟費用上訴人負擔。
    事      實
甲、上訴人方面：
  一、聲明：
  （一）原判決廢棄。
  （二）被上訴人在第一審之訴及其假執行之聲請均駁回。
  二、陳述：
  （一）按原審判決理由係以：「…依住戶規章第二十二條之約定：『管理費由各區分所有
        權人依照區分所有權會議之決議分擔之』，並未特別約定該區分有權人依照區分有
        權人會議之決議分擔之」，並未特別約定該區分所有權人會議之出席人數及比例，
        則依公寓大廈管理條例第二十九條之規定，系爭八十六年十二月十四日區分所有權
        人會議，七十八位區分所有權人中有四十二位出席，二十四位同意…故管理費之調
        漲已經合法…」云云。惟綜其上述理由，尚有可議。
  （二）本件被上訴人主張系爭八十六年十二月十四日區分所有權會議，於七十八位區分所
        有權人中，有四十二位出席，其中又有二十四位同意該次決議。雖上訴人提出八十
        六年度第一次臨時區分有權人大會會議紀錄，表明符合公寓大廈管理條例第二十九
        條關於決議人數之規定。惟實際上卻只有少數人全程參與，因參加會議人員均可發
        放新台幣伍佰元車馬費，故簽名者眾參加人少，又所謂「參與」實僅止及簽至而已
        。核其行逕，實乃被上訴人為達調漲管理費之技倆，是其過程及出席參與狀況，實
        有違前揭條例第二十九條之規定，此一情況，有當時會議主持人陳明章可證。
  （三）公寓大廈管理條例第三十一條之規定，規約之訂定或變更，應有區分所權人三分之
        二以上及其區分所有權比例合計三分之二以上出席，以出席人數四分之三以上及其
        區分所有權比例，佔出席人數區分所有權四分之三以上同意行之。系爭區分所有權
        人會議之成立要點及其過程顯與法令有所抵觸。
乙、被上訴人方面：
  一、聲明：駁回上訴。
    理      由
一、按對於小額程序之第一審裁判之上訴或抗告，非以其違背法令為理由，不得為之。又上
    訴狀內應記載上訴理由，表明（１）原判決所違背之法令及具體內容。（２）依訴訟資
    料可認為原判決有違背法令之具體事實。民事訴訟法第四百三十六條之二十四第二項、
    同條之二十五，分別定有明文。又依上訴意旨足認上訴無理由者，得不經言詞辯論為第
    二審判決，民事訴訟法第四百三十六條之二十九條亦定有明文。又所謂判決有違背法令
    ，乃指判決不適用法規或適用不當，亦為同法第四百六十八條所明定，且此亦為小額事
    件之上訴程序所準用（民事訴訟法第四百三十六條之三十二第二項參照）。
二、上訴意旨以：原審判決所依據之區分所有權大會會議紀錄之法律效力並非無疑，，原審
    有認事用法不當之違背法令等語提出上訴，固已提出民事訴訟法第四百三十六條之二十
    五條第二款之具體事實，應認已為合法之上訴。惟本件區分所有權大會會議紀錄效力如
    何，究屬原審取捨證據認定事實之範圍，尚不得謂判決有何違背法令，蓋原審判決既採
    認該區分所有權大會會議紀錄為證據，依該會議紀錄之決議，應認該大樓之管理費業已
    調漲，原審判令上訴人應給付之被上訴管理費，即無違背法令可言。綜上所述，上訴人
    以原審判決違背法令云云，顯無理由，爰不經言詞辯論，逕以判決駁回之。
三、據上論結，本件上訴為理由，爰依民事訴訟法第四百三十六條之二十九條第二款第四百
    三十六條之三十二第二項、第四百六十三條、第四百四十九條第一項、第七十八條，判
    決如主文。
中        華        民        國   八十九   年      二       月    二十五     日
                                        臺灣臺中地方法院民事第一庭
~B審判長法官  陳限智
~B法      官  郭德進
~B法      官  吳蕙玟
右為正本，係照原本作成。
不得上訴。
中        華        民        國   八十九   年      二       月    二十五     日
~B法院書記官


司法院資訊處製作；財團法人民間司法改革基金會備份。
